【裁判字號】    98,易,2776
【裁判日期】    980928
【裁判案由】    竊盜
【裁判全文】
臺灣臺中地方法院刑事判決              98年度易字第2776號
公  訴  人  臺灣臺中地方法院檢察署檢察官
被      告  丙○○
                    （現於臺灣臺中看守所羈押中）
上列被告因竊盜等案件，經檢察官提起公訴（九十八年度偵字第
一八六八一、一八九九四號），被告於準備程序中就被訴事實為
有罪之陳述，受命法官於聽取當事人之意見後，裁定改以簡式審
判程序判決如下：
    主    文
丙○○攜帶兇器竊盜，累犯，處有期徒刑捌月；扣案之螺絲起子
壹支，沒收。又竊盜，累犯，處有期徒刑伍月；扣案之鑰匙壹支
，沒收。應執行有期徒刑拾壹月；扣案之螺絲起子及鑰匙各壹支
，均沒收。
    犯 罪 事 實
一、丙○○前因侵占案件，經本院以九十六年度易字第二五七四
    號判決處以有期徒刑五月，如易科罰金，以新臺幣一千元折
    算一日確定，並經本院以九十六年度聲減字第五四九四號裁
    定減刑為有期徒刑二月又十五日，如易科罰金，以新臺幣一
    千元折算一日確定；又因公共危險、偽造文書等案件，經臺
    灣高等法院臺中分院以九十六年度上訴字第二○一二號判決
    減刑後處以應執行有期徒刑三月，如易科罰金，以新臺幣一
    千元折算一日（公共危險部分減為有期徒刑一月又十五日，
    如易科罰金，以新臺幣一千元折算一日，偽造文書部分減為
    有期徒刑二月又十五日，如易科罰金，以新臺幣一千元折算
    一日）確定；上開三案經臺灣高等法院臺中分院以九十七年
    度聲字第二一七號裁定合併應執行有期徒刑五月，如易科罰
    金，以新臺幣一千元折算一日確定。丙○○另因竊盜案件，
    經臺灣嘉義地方法院以九十五年度嘉簡字第九八九號判決處
    以有期徒刑三月，如易科罰金，以銀元三百元折算一日確定
    ；又因違反毒品危害防制條例案件，經本院以九十五年度訴
    字第二六三八號判決處以有期徒刑八月確定；上開兩案經本
    院以九十六年度聲減字第九七九號裁定減刑後合併應執行有
    期徒刑五月，如易科罰金以銀元三百元折算一日確定；復因
    違反稅捐稽徵法等案件，經本院以九十六年度訴字第二八五
    四號判決減刑後處以應執行有期徒刑三月，如易科罰金，以
    銀元三百元折算一日（違反稅捐稽徵法部分減為有期徒刑二
    月，如易科罰金，以銀元三百元折算一日，偽造文書部分減
    為有期徒刑二月，如易科罰金，以銀元三百元折算一日）確
    定；再經本院以九十七年度聲字第六七二號裁定將上開案件
    合併應執行有期徒刑七月又十五日。丙○○再因違反毒品危
    害防制條例案件，經本院以九十七年度訴字第六七二號判決
    處以有期徒刑九月確定，並與前述有期徒刑五月、有期徒刑
    七月又十五日接續執行，於民國九十八年三月二十五日縮刑
    期滿執行完畢。詎其猶不知悔改，竟分別為下列之竊盜行為
    ：
  (一)丙○○於九十八年七月十七日上午六時許，在臺中市○○區
    ○○路八九二巷二號前，見乙○○所有之車牌號碼ＶＯＮ－
    七四三號輕型機車停放在該處，竟意圖為自己不法之所有，
    持其所有客觀上具有危險性足資為兇器使用之螺絲起子一支
    ，竊取上開機車一輛，得手後供己代步之用。嗣於同年月十
    八日下午五時十分許（起訴書誤載為二十五分），丙○○騎
    駛上開竊得機車，行經臺中市○區○○○街與橋城二街口時
    ，為警盤檢查獲，並扣得上開機車一輛（已發還乙○○），
    及前揭螺絲起子一支。
  (二)丙○○於九十八年八月一日下午某時，在臺中市○○區○○
    路二五一之七號前，見甲○○所有之車牌號碼ＮＮＰ－七二
    九號重型機車停放在該處，竟意圖為自己不法之所有，以其
    所有之自備鑰匙一支發動機車引擎而竊取之，得手後供已代
    步之用。嗣於同年月四日下午四時三十分許，在臺中縣太平
    市○○路與太和街口，為警查獲，並扣上開機車一輛（已發
    還甲○○），及前揭自備鑰匙一支。
三、案經乙○○、甲○○訴由臺中縣警察局太平分局報請臺灣臺
    中地方法院檢察署檢察官偵查起訴。
    理    由
一、程序方面：
  (一)本案被告丙○○所犯係死刑、無期徒刑、最輕本刑為三年以
    上有期徒刑以外之罪，被告於行準備程序中就被訴事實為有
    罪之陳述，經法官告知簡式審判程序之旨，並聽取公訴人、
    被告之意見後，認為適宜進行簡式審判程序，而依刑事訴訟
    法第二百七十三條之一第一項規定，裁定改用簡式審判程序
    ，是本案之證據調查，依刑事訴訟法第二百七十三條之二、
    同法第一百五十九條第二項之規定，不適用傳聞法則有關限
    制證據能力之相關規定。
  (二)本案被告所為不利於己之供述，並無出於強暴、脅迫、利誘
    、詐欺、疲勞訊問、違法羈押或其他不正之方法，亦非違反
    法定障礙事由經過期間不得訊問或告知義務之規定而為，依
    刑事訴訟法第一百五十六條第一項、第一百五十八條之二規
    定，應認其有證據能力。
  (三)本案認定犯罪事實所憑之非供述證據，均無違反法定程序而
    取得之情形，依刑事訴訟法第一百五十八條之四反面規定，
    自有證據能力。
二、上開事實，業據被告於警詢、偵查及本院審理時均坦承不諱
    ，核與被害人乙○○、甲○○於警詢指述及證人乙○○於本
    院審理時證述失竊情節相符，並有臺中縣警察局太平分局扣
    押筆錄二份、贓物認領保管單二紙、臺中縣警察局車輛協尋
    電腦輸入單一紙、臺中縣警察局車輛尋獲電腦輸入單二紙、
    現場圖二張、照片十七張在卷足憑，足認被告自白與事實相
    符，本案事證明確，其犯行洵堪認定，應依法論科。
三、按刑法第三百二十一條第一項第三款之攜帶兇器竊盜罪，係
    以行為人攜帶兇器為其加重條件，此所謂兇器，其種類並無
    限制，凡客觀上足以對人之生命、身體、安全構成威脅，具
    有危險性之兇器為已足，並不以攜帶之初有行兇之意圖為必
    要（最高法院七十九年臺上字第五二五三號判例意旨參照）
    。查被告攜帶之螺絲起子一支，長二十公分，後方有塑膠把
    手，前端是扁平之鋼鐵材質之一字型起子，客觀上自屬於足
    以殺傷人之生命、身體之器械，顯為具有危險性之兇器無訛
    ，故核被告於犯罪事實欄一(一)之所為，係犯刑法第三百二十
    一條第一項第三款之攜帶兇器竊盜罪；被告於犯罪事實欄一
    (二)之所為，係犯刑法第三百二十條第一項普通竊盜罪。被告
    所犯二次竊盜犯行，犯意各別，行為互殊，應分論併罰。被
    告前因侵占案件，經本院以九十六年度易字第二五七四號判
    決處以有期徒刑五月，如易科罰金，以新臺幣一千元折算一
    日確定，並經本院以九十六年度聲減字第五四九四號裁定減
    刑為有期徒刑二月又十五日確定；又因公共危險、偽造文書
    等案件，經臺灣高等法院臺中分院以九十六年度上訴字第二
    ○一二號判決減刑後處以應執行有期徒刑三月，如易科罰金
    ，以新臺幣一千元折算一日（公共危險部分減為有期徒刑一
    月又十五日，如易科罰金，以新臺幣一千元折算一日，偽造
    文書部分減為有期徒刑二月又十五日，如易科罰金，以新臺
    幣一千元折算一日）確定；上開三案經臺灣高等法院臺中分
    院以九十七年度聲字第二一七號裁定合併應執行有期徒刑五
    月，如易科罰金，以新臺幣一千元折算一日確定。丙○○另
    因竊盜案件，經臺灣嘉義地方法院以九十五年度嘉簡字第九
    八九號判決處以有期徒刑三月，如易科罰金，以銀元三百元
    折算一日確定；又因違反毒品危害防制條例案件，經本院以
    九十五年度訴字第二六三八號判決處以有期徒刑八月確定；
    上開兩案經本院以九十六年度聲減字第九七九號裁定減刑後
    合併應執行有期徒刑五月，如易科罰金以銀元三百元折算一
    日確定；復因違反稅捐稽徵法等案件，經本院以九十六年度
    訴字第二八五四號判決減刑後處以應執行有期徒刑三月，如
    易科罰金，以銀元三百元折算一日（違反稅捐稽徵法部分減
    為有期徒刑二月，如易科罰金，以銀元三百元折算一日，偽
    造文書部分減為有期徒刑二月，如易科罰金，以銀元三百元
    折算一日）確定；再經本院以九十七年度聲字第六七二號裁
    定將上開案件合併應執行有期徒刑七月又十五日。丙○○再
    因違反毒品危害防制條例案件，經本院以九十七年度訴字第
    六七二號判決處以有期徒刑九月確定，並與前述有期徒刑五
    月、有期徒刑七月又十五日接續執行，於九十八年三月二十
    五日縮刑期滿執行完畢，有臺灣高等法院被告全國前案紀錄
    表及臺灣臺中地方法院檢察署刑案資料查註紀錄表附卷可稽
    ，被告前受有期徒刑執行完畢，五年以內故意再犯本件有期
    徒刑以上之各罪，均為累犯，各依刑法第四十七條第一項規
    定加重其刑。爰審酌被告已有多次竊盜前科，有臺灣高等法
    院被告前案紀錄表及臺灣臺中地方法院檢察署刑案資料查註
    紀錄表附卷可稽，堪認其素行不佳，並斟酌其不思以正當途
    徑獲取財物，圖以竊盜財物滿足自己之慾望，造成他人財物
    損失及日常生活不便，惟其犯後坦認所為，態度尚可，暨其
    犯罪之動機、目的、手段、犯罪所得等一切情狀，各量處如
    主文所示之刑，並合併定其應執行之刑。扣案之螺絲起子一
    支及鑰匙一支，為被告所有供犯罪所用之物，業經被告供明
    在卷（參見本院卷五三頁），爰依刑法第三十八條第一項第
    二款之規定，各於其主文項下，併予宣告沒收。
據上論斷，應依刑事訴訟法第二百七十三條之一第一項、第二百
九十九條第一項前段，刑法第三百二十條第一項、第三百二十一
條第一項第三款、第四十七條第一項、第五十一條第五款、第三
十八條第一項第二款，刑法施行法第一條之一第一項、第二項前
段，判決如主文。
中    華    民    國    98    年    9    月    28    日
                  刑事第十四庭  法  官  黃裕仁
以上正本證明與原本無異。
如不服本判決應於收受判決後十日內向本院提出上訴書狀，並應
敘述具體理由；其未敘述上訴理由者，應於上訴期間屆滿後二十
日內向本院補提理由書（均須按他造當事人之人數附繕本，切勿
逕送上級法院）。
                                書記官  何惠文
中    華    民    國    98    年    9     月    28    日
附錄論罪科刑法條
刑法第三百二十條第一項
意圖為自己或第三人不法之所有，而竊取他人之動產者，為竊盜
罪，處五年以下有期徒刑、拘役或五百元以下罰金。
刑法第三百二十一條：
犯竊盜罪而有左列情形之一者，處六月以上五年以下有期徒刑：
一  於夜間侵入住宅或有人居住之建築物、船艦，或隱匿其內而犯之者。
二  毀越門扇、牆垣或其他安全設備而犯之者。
三  攜帶兇器而犯之者。
四  結夥三人以上而犯之者。
五  乘火災、水災或其他災害之際而犯之者。
六  在車站或埠頭而犯之者。
前項之未遂罰之。


司法院資訊處製作；財團法人民間司法改革基金會備份。
